# 游戏代运营业务的收入确认方法

提问人：FC1810 时间：2019-06-27 17:43:17
请问我们一家游戏公司，给网易代运营网络游戏，每月按照平台充值收入与网易结算。按合同约定比例留存分成款后转给网易公司，网易公司按收款额给公司开具发票。公司按照总额法确认收入，请问这样有问题吗？非常感谢！

回答人：chenyiwei
要考虑：该公司是否只负责代收充值款，是否负责游戏运营；有无自主收费定价权；从网易获得报酬的金额计算方式和结算方式。